

张时俊 男

目前公司: 武汉烽火通信科技股份有限公司

目前职位: 软件研发工程师 工作年限: 2年以上

基本资料

年 龄: 27 婚姻状况: 未婚

手 机: 15827238062 邮 箱: 15827238062@163.com

国 籍: 中国 户 籍: 湖南娄底

职业意向

期望行业: 计算机软件;互联网/移动互联网/电子商务;IT 服务/系统集成

期望职位: 软件研发工程师(微服务方向)

工作经历

2016.07-至今 武汉烽火通信科技股份有限公司

软件研发工程师 2016.07-至今

职责业绩: 1: AS 框架迭代开发。

2: MS 框架微服务化改造。

3: 交付类项目设计,开发,测试,运维。

4: 技术预研。

5: Docker, k8S 环境服务部署。

6: 指导应届毕业生和实习生。

7: 编写 md 文档。

2015.07-2015.10 杭州海康威视数字技术股份有限公司

软件研发工程师 2015.07-2015.10

职责业绩: 在司法事业部实习,参与其中一个定制项目的开发,了解安防领域关于审讯管理平台的开

发流程。

教育经历

湖南大学(2013.09 - 2016.07)

专业名称: 计算机科学与技术 学历: 硕士 是否统招: 是

澳门海关风险管理平台 2017.07-2018.03

项目职务: 开发人员

项目描述: 澳门海关希望通过该系统从线下办公转移到线上办公。借助大数据分析和算法模型对过关企业、车辆、货物、旅客进行风险管控。

该项目由多部门开发,WEB端,APP端,大数据组,算法组。

技术架构:

- 1: MS 微服务架构。
- 2: 前后端分离,面向接口同步开发。
- 3: K8S 云平台服务部署。

项目职责: 1: MS 框架的搭建。

- 2: 系统管理模块的定制业务开发(对接澳门海关的 AD 系统登录, WebService 对接澳门海关 CCV3/EDI 系统,操作权限,数据权限)。
- 3: 多个微服务模块后端接口和前端页面的开发。
- 4: 技术预研和集成 HBASE, kafka, Redis, JWS。
- 5: 在 Docker 集群和 K8S 云平台上部署服务。

项目业绩: 在项目开始阶段搭建好了开发和测试环境,保证了项目的良好开端。

在项目开发中准时的完成了分配给我的开发任务,促进了项目的良好进展。

在项目上线之后负责各个服务增量的部署、保证了项目的正常交付。

MS 微服务开发框架 2017.03-2017.07

项目职务: 软件开发人员

项目描述: MS 微服务框架是基于 SpringBoot 和 SpringCloud 开发的框架。

基于 AS 拆分成 SmartMs 和 FaeMs 两层架构。

SmartMs:

提供框架核心 Starter(Dao,Service,Resource,Session,Support,Upload,Download)支持 FaeMs 服务的开发和业务服务的开发。

FaeMs:

几大基础服务,Lookup,Security,Attachment,Gateway,Sc 版本迭代打成镜像存储在 Hub 仓库。以供业务 pull。

光电产业云项目及其微服务化改造

2016.12-2017.03

项目职务: 开发人员

项目描述: 基于 AS 开发的单体应用:

类似电子商城,三个子系统组成用户中心,运营中心,门户。

微服务改造:

拆分服务发布和服务消费两个服务。

项目职责: 1:数据库设计。

- 2:核心模块开发。
- 3: 打包发布。
- 4: 微服务改造服务拆分,接口设计。

项目业绩: 在项目中准时完成了分配给我的任务。

同时协助团队成员解决项目中遇到的难点。

定时组织技术研讨会讨论功能实现方案以及代码审核。

微服务改造完成对 MS 框架的验证。

AS 单体应用开发框架

2016.07-2016.12

项目职务: 软件开发人员

项目描述: As 框架是一套基于 Spring 开发的脚手架框架。是一套标准的 restful 架构,实现前后端分离。

集成了业界流行的技术,开发人员只需关注业务本身,简化开发,快捷交付。

框架模块划分为系统管理和基础业务模块。

系统管理包含用户管理, 角色管理, 权限管理, 菜单管理, 组织机构管理, 数据字典, 注册表。 基础业务模块包括附件上传下载, 模板文件导入导出, 定时任务, 工作流。

项目职责: 1: AS 代码阅读和 md 文档产出。

2: 框架的迭代开发, (如工作流的数据权限,附件上传下载功能,异常友好提示等开发。)

3: 基于 AS 框架项目的技术支持。

4: AS-demo 工程的开发。

5: AS 其中几个业务模块的 golang 化改造。

项目业绩: 在框架组期间准时完成迭代开发任务。

完成 md 文档的编写,及时回答 Git 中提出的 issure。

准时提交 asdemo 代码包括 jsx 页面和后台代码关于框架封装的写法。

支持基于框架开发的多个项目的技术答疑,获得同事的积极肯定。

自我评价

我于 2016 年硕士毕业,专业是计算机技术研究方向是数据挖掘和推荐系统领域。我热爱技术,希望能在技术领域有所建树。在工作岗位主要涉及技术包括 Spring 框架,SpringMVC,SpringBoot,SpringCloud。架构方面单体应用 MVC 架构,restful 架构。分布式应用微服务架构以及第二代微服务框架服务网格 Server Mesh。容器方面 Docker 和 K8S。数据库中间件 mybatis,常用数据库 Mysql,Sqlserver,Redis,Hbase。消息中间件 kafka。平时开发中用 Git 进行代码管理,用 Maven,gradle 管理项目。

我认为我是一个性格积极乐观,心态平和,做事认真负责,追求上进的人。平时接触各类知识丰富,有比较灵活的应变能力,有强烈的创新精神,能与人友好交流,遵循团队至上原则 对于专业的学习基础扎实,兴趣浓厚。希望在工作中不断提高自我,努力踏实工作,实现自我价值。

github 地址:https://github.com/ajunzhang